Minutes et répertoires du notaire Charles SAUVAIGE, 13 novembre 1738 - décembre 1771 (étude VIII)
Archives nationales
- Minutes de Charles SAUVAIGE, 13 novembre 1738 - décembre 1771; MC/ET/VIII/1028 - MC/ET/VIII/1202
  - Minutes. 1751, octobre - décembre, octobre - décembre 1751; MC/ET/VIII/1097
    - Quittance., 28 octobre 1751; MC/ET/VIII/1097
      Nom, qualité: (Mme ou Mlle) La Berquerie de, Catherine.
      Nom, qualité: (M.) Jeullain, Leon.
    - Rente, constitution., 31 octobre 1751; MC/ET/VIII/1097
      Nom, qualité: (Mme ou Mlle) Andrault de Langeron, Sylvie Angelique (comtesse de bissy).
      Nom, qualité: (M.) Pia, Spire Nisolas.
      Profession: apothicaire (marchand).
    - Traite d'office, office de jure briseur de sel., 2 novembre 1751; MC/ET/VIII/1097
      Nom, qualité: (M.) Lorellier, Marin.
      Profession: jure briseur au grenier à sel.
      Nom, qualité: (M.) Langlume, Robert.
      Profession: bottier (marchand).
    - Succession, transport de droits., 5 novembre 1751; MC/ET/VIII/1097
      Nom, qualité: (M.) Dauchain, Guillaume.
      Domicile: Coyvret
    - Sous-bail, boutique, Paris, rue des Fosses-St-Germain-des-Pres., 11 novembre 1751; MC/ET/VIII/1097
      Nom, qualité: (M.) Mercier, Jean Baptiste.
      Profession: parfumeur (marchand).
      Nom, qualité: (M.) Bertin, Antoine Nicolas Joseph.
      Profession: peaussier (me-md).
    - Succession, transaction., 12 novembre 1751; MC/ET/VIII/1097
      Nom, qualité: (Mme ou Mlle) Carin, Elisabeth.
      Domicile: Mirville.
      Domicile: Mirville
    - Testament., 12 novembre 1751; MC/ET/VIII/1097
      Nom, qualité: (M.) Broglie de, Charles Guillaume (marquis).
    - Titre nouvel., 12 novembre 1751; MC/ET/VIII/1097
      Intervenant 1:
      Nom, qualité: (M.) Albert d' Ally D M, Ichel Ferdinand D (uc de chaulnes l).
      État civil: 1.
      Profession: ieutenant de la garde p.
      Domicile: Aris.
      Relations: p.
      Nom, qualité: er.morale Paroisse de Fresnes.
      Domicile: Fresnes-les-Rungis
    - Titre nouvel., 12 novembre 1751; MC/ET/VIII/1097
      Nom: (personne morale) Paroisse Saint-Denis d' Arcueil.
      Domicile: Arcueil
    - Titre nouvel., 12 novembre 1751; MC/ET/VIII/1097
      Nom, qualité: (M.) Albert Dh Ally Dh, Michel Ferdinand (duc de chaulnes).
      Profession: lieutenant de la garde.
      Nom: (personne morale) Hotel-Dieu de Paris.
    - Titre nouvel., 12 novembre 1751; MC/ET/VIII/1097
      Nom: (personne morale) Hopital de Maintenon.
      Domicile: Maintenon
    - Titre nouvel., 12 novembre 1751; MC/ET/VIII/1097
      Nom: (personne morale) Hopital de Nogent-Le-Roi.
      Domicile: Nogent-le-Roi
    - Succession, compte., 14 novembre 1751; MC/ET/VIII/1097
      Nom, qualité: (M.) Descouvee, Antoine.
    - Rente, transport., 14 novembre 1751; MC/ET/VIII/1097
      Nom, qualité: (M.) Descouvee, Jacques.
      Nom, qualité: (Mme ou Mlle) Auchet, Francoise.
      Nom, qualité: (M.) Henriet, Charles.
      Profession: teinturier (marchand).
    - Succession, compromis., 15 novembre 1751; MC/ET/VIII/1097
      Nom, qualité: (Mme ou Mlle) Lefevre, Marie Louise.
      Nom, qualité: (M.) Couteau, Louis (bourgeois de Paris).
      Profession: garde de nuit.
    - Rente, transport., 15 novembre 1751; MC/ET/VIII/1097
      Nom, qualité: (M.) Ferret, Jean Marie.
      Profession: menuisier (compagnon).
    - Succession, transport de droits., 16 novembre 1751; MC/ET/VIII/1097
      Nom, qualité: (M.) Savay Guerre, Pierre.
      Domicile: Cons (savoie)
    - Testament., 16 novembre 1751; MC/ET/VIII/1097
      Nom, qualité: (Mme ou Mlle) Estaing D', Eleonore.
      Nom, qualité: (M.) Legendre de Berville, Charles (seigneur de rouvilly).
      Profession: lieutenant general des armées
    - Quittance, depot., 17 novembre 1751; MC/ET/VIII/1097
      Nom, qualité: (Mme ou Mlle) Conflans de, Anne Catherine Louise.
      Nom, qualité: (M.) Vialatte, Jean Louis (bourgeois du puy).
      Domicile: Puy (le)
    - Inventaire après décès de Charles Guillaume marquis de Broglie., 17 novembre 1751; MC/ET/VIII/1097
      Nom, qualité: (M.) Broglie, Charles Guillaume de (marquis).
      inventaire après décès; Broglie, Charles Guillaume de
    - Procuration, depot., 19 novembre 1751; MC/ET/VIII/1097
      Nom, qualité: (M.) Leclet, Pierre Charles.
      Domicile: Grenoble.
      Nom, qualité: (M.) Galbert de Rochenoire, Horonce.
      Domicile: Grenoble
    - Procuration, depot., 20 novembre 1751; MC/ET/VIII/1097
      Nom, qualité: (M.) La Gourtiere de, Jacques Francois (seigneur).
      Profession: maitre à la chambre des comptes de Bretagne.
      Domicile: Nantes.
      Nom, qualité: (M.) Bavart, Charles (bourgeois de Paris)
    - Succession, renonciation., 21 novembre 1751; MC/ET/VIII/1097
      Nom, qualité: (M.) Le Cler, Simon (écuyer).
    - Mariage., 21 novembre 1751; MC/ET/VIII/1097
      Nom, qualité: (M.) Aubertelle, Claude Paul.
      Profession: fourbisseur (maître).
      Nom, qualité: (Mme ou Mlle) Lecamut, Lucie.
    - Succession, delegation., 23 novembre 1751; MC/ET/VIII/1097
      Nom, qualité: (M.) Grimaldi de Monaco de, Honore Francois.
    - Rente, transport., 26 novembre 1751; MC/ET/VIII/1097
      Nom, qualité: (M.) Argouges D', Michel (comte de gratot).
      Nom, qualité: (Mme ou Mlle) Fressard, Marie Madeleine.
      Nom, qualité: (M.) Genevois, Antoine Pierre.
      Profession: officier du comte de gradot
    - Succession, dépôt de pieces., 27 novembre 1751; MC/ET/VIII/1097
      Nom, qualité: (M.) Laporte, Francois (chevalier).
      Domicile: Aurillac
    - Succession, decharge., 27 novembre 1751; MC/ET/VIII/1097
      Nom, qualité: (M.) Albergoty D', Alexandre (marquis).
    - Rente, constitution., 1er décembre 1751; MC/ET/VIII/1097
      Nom, qualité: (M.) Laurier, Rene (bourgeois de Paris).
      Nom, qualité: (Mme ou Mlle) Fleuriet, Marie Francoise.
    - Procuration, substitution., 3 décembre 1751; MC/ET/VIII/1097
      Nom, qualité: (M.) Lemoine de Bretot, Jacques Leonor (bourgeois de Paris)
    - Obligation, depot., 4 décembre 1751; MC/ET/VIII/1097
      Nom, qualité: (M.) Decourbe, Jean.
      Profession: greffier.
      Domicile: Fleury-en-Biere.
      Nom, qualité: (Mme ou Mlle) Dodaine, Anne.
      Profession: maitre des requetes de l'hotel.
    - Procuration, depot., 7 décembre 1751; MC/ET/VIII/1097
      Nom, qualité: (M.) Germain, Jerome.
      Domicile: Versailles.
      Nom, qualité: (Mme ou Mlle) Lefevre, Clotilde.
      Nom, qualité: (M.) Villeminot, Jean Baptiste.
      Profession: secrétaire
    - Procuration, depot., 9 décembre 1751; MC/ET/VIII/1097
      Nom, qualité: (M.) Philippes, Nicolas Charles (bourgeois de Paris)
    - Procuration, depot., 10 décembre 1751; MC/ET/VIII/1097
      Nom, qualité: (M.) Brugeron de, Jean (seigneur du bouschet).
      Domicile: Cheylardchateau.
      Relations: m.
      Nom, qualité: onsieur Sutat, Jacques Leger.
    - Mariage., 10 décembre 1751; MC/ET/VIII/1097
      Nom, qualité: (Mme ou Mlle) Denis de Brillemont, Marie Francoise Angelique.
    - Bail, maison, Parisdrue Princesse., 11 décembre 1751; MC/ET/VIII/1097
      Nom, qualité: (M.) Delan, Francois Hyacinthe.
      Profession: tapissier (me-7d).
      Nom, qualité: (Mme ou Mlle) Picart, Elisabeth.
    - Succession, quittance., 11 décembre 1751; MC/ET/VIII/1097
      Nom, qualité: (M.) Robert, Martin (bourgeois de Paris).
    - Bail, privilege de chirurgien, Paris., 11 décembre 1751; MC/ET/VIII/1097
      Nom, qualité: (M.) Boiscaillaud, Denis Etienne.
      Profession: chirurgien ordinaire du roi.
      Nom, qualité: (M.) Soutoul, Henri.
    - Obligation., 13 décembre 1751; MC/ET/VIII/1097
      Nom, qualité: (M.) Grelet, Jean Baptiste.
    - Testament, depot., 13 décembre 1751; MC/ET/VIII/1097
      Nom, qualité: (Mme ou Mlle) Dubois, Marie Anne.
      Domicile: Vincennes (Paris).
    - Comparution., 14 décembre 1751; MC/ET/VIII/1097
      Nom, qualité: (M.) Gillet Desaulnois, Claude Jesse.
    - Succession, transaction., 15 décembre 1751; MC/ET/VIII/1097
      Nom, qualité: (Mme ou Mlle) Revillon, Marie Marguerite.
      Nom, qualité: (M.) Lesot de La Panneterie, Nicolas.
    - Rente, constitution., 16 décembre 1751; MC/ET/VIII/1097
      Nom, qualité: (M.) Robert, Francois.
      Profession: boursier (marchand).
      Nom, qualité: (Mme ou Mlle) Vinort, Anne Dorothee.
      Nom, qualité: (M.) Boullee, Louis Claude.
      Profession: architecte expert des batiments.
    - Bail, boutique, Paris, rue Princesse., 16 décembre 1751; MC/ET/VIII/1097
      Profession: tapissier (me-md).
      Nom, qualité: (M.) Poirier, Jacques.
      Profession: chandelier (maître).
      Nom, qualité: (Mme ou Mlle) Heurtault, Marie Genevieve.
    - Convention., 16 décembre 1751; MC/ET/VIII/1097
      Nom, qualité: (M.) Demeaux, Michel.
      Profession: porteur de charbon (officier jure).
      Nom, qualité: (M.) Demeaux, Pierre Michel.
    - Rente viagere, constitution., 17 décembre 1751; MC/ET/VIII/1097
      Nom, qualité: (M.) Quinquet, Antoine Christophe.
      Nom, qualité: (Mme ou Mlle) Langlois, Marie Genevieve.
      Nom, qualité: (M.) Levasseur de Ribe, Louis Francois (écuyer).
    - Succession, renonciation., 17 décembre 1751; MC/ET/VIII/1097
      Profession: aumonier de monsieur
    - Succession, renonciation., 18 décembre 1751; MC/ET/VIII/1097
    - Succession, dépôt de pieces., 18 décembre 1751; MC/ET/VIII/1097
      Nom, qualité: (M.) La Peyronie de, Francois.
      Profession: chirurgien du roi.
    - Delaissement, chaises portatives., 19 décembre 1751; MC/ET/VIII/1097
      Nom, qualité: (Mme ou Mlle) Phelipot de La Piquelaye, Louise Jeanne Gabrielle (comtesse de tournemire).
      Nom, qualité: (M.) Tournemire de, Louis Ignace (comte).
    - Succession, délivrance de legs., 20 décembre 1751; MC/ET/VIII/1097
      Profession: aumonier de onsieur
    - Succession, transaction., 20 décembre 1751; MC/ET/VIII/1097
      Nom, qualité: (M.) Gerbier, Jean Charles Denis Genereux Aug (écuyer).
      Profession: president en la sénéchaussee.
      Domicile: Niort
    - Quittance., 20 décembre 1751; MC/ET/VIII/1097
      Nom, qualité: (M.) Dulau Dallemans, Jean.
      Domicile: Paris, Saint-Sulpice.
      Nom, qualité: (M.) Boucher, Jean Baptiste Jacques (écuyer).
      Profession: trésorier des colonies de l'amerique.
    - Quittance., 20 décembre 1751; MC/ET/VIII/1097
      Nom, qualité: (M.) Caravan, Jean Baptiste.
      Profession: boursier (me-md).
      Nom, qualité: (M.) Bissy de (comte)
    - Rente, constitution., 22 décembre 1751; MC/ET/VIII/1097
      Nom: (personne morale) Cpmpagnie Des Chevaux-Legers-De-La-Garde de Paris.
      Nom, qualité: (M.) Lescalier, Francois (bourgeois de Paris)
    - Rente, transport., 23 décembre 1751; MC/ET/VIII/1097
      Nom, qualité: (M.) Junquieres, Michel Christophe (écuyer).
    - Quittance de rachat., 23 décembre 1751; MC/ET/VIII/1097
      Nom, qualité: (M.) Bizot, Denis.
    - Vente, hotel, Versaillesdavenue de Sceaux, hotel de Seigneulay., 24 décembre 1751; MC/ET/VIII/1097
      Nom, qualité: (M.) Minard, Guillaume Joseph.
      Nom, qualité: (Mme ou Mlle) Minard, Catherine Antoinette.
      Nom, qualité: (M.) Minard, Simon (bourgeois de Paris).
      Nom, qualité: (M.) Louis Xv
    - Mariage., 28 décembre 1751; MC/ET/VIII/1097
      Nom, qualité: (M.) Durand, Antoine.
      Nom, qualité: (Mme ou Mlle) Beausse, Elisabeth.
    - Bail, maison, jardin., 28 décembre 1751; MC/ET/VIII/1097
      Nom, qualité: (M.) Demeaux, Micel.
      Nom, qualité: (M.) Preaux, Nicolas.
      Domicile: Bagnolet.
      Nom, qualité: (Mme ou Mlle) Maheu, Marie Madeleine.
    - Succession, renonciation., 28 décembre 1751; MC/ET/VIII/1097
      Nom, qualité: (Mme ou Mlle) Dubois, Marie Anne (duchesse de broglie).
      Profession: lieutemnant general des armées
    - Quittance de rachat., 31 décembre 1751; MC/ET/VIII/1097
      Nom, qualité: (M.) Beauvilliers de, Paul Hippolyte (duc de saint-aignan).
      Nom, qualité: (M.) Damiens, Valentin Gilles (bourgeois de Paris)
    - Procuration., 31 décembre 1751; MC/ET/VIII/1097
      Nom, qualité: (M.) Broglie de, Charles Guillaume Louis (marquis).
      Nom, qualité: (M.) Casenave, Etienne.
  - Minutes. 1752, janvier - 1752, février, janvier 1752 - février 1752; MC/ET/VIII/1098
  - Minutes. 1752, mars - 1752, avril, mars 1752 - avril 1752; MC/ET/VIII/1099
  - Minutes. 1752, mai - 1752, juillet, mai 1752 - juillet 1752; MC/ET/VIII/1100
  - Minutes. 1752, août - 1752, septembre, août 1752 - septembre 1752; MC/ET/VIII/1101
  - Minutes. 1752, octobre - 1752, décembre, octobre 1752 - décembre 1752; MC/ET/VIII/1102
  - Minutes. 1753, janvier - 1753, mars, janvier 1753 - mars 1753; MC/ET/VIII/1103
  - Minutes. 1753, avril, avril 1753; MC/ET/VIII/1104
  - Minutes. 1753, mai - 1753, juin, mai 1753 - juin 1753; MC/ET/VIII/1105
  - Minutes. 1753, juillet - 1753, septembre, juillet 1753 - septembre 1753; MC/ET/VIII/1106
  - Minutes. 1753, octobre - 1753, décembre, octobre 1753 - décembre 1753; MC/ET/VIII/1107
  - Minutes. 1754, janvier - 1754, mars, janvier 1754 - mars 1754; MC/ET/VIII/1108
  - Minutes. 1754, avril - 1754, juin, avril 1754 - juin 1754; MC/ET/VIII/1109
  - Minutes. 1754, juillet - 1754, septembre, juillet 1754 - septembre 1754; MC/ET/VIII/1110
  - Minutes. 1754, octobre - 1754, décembre, octobre 1754 - décembre 1754; MC/ET/VIII/1111
  - Minutes. 1755, janvier - 1755, mars, janvier 1755 - mars 1755; MC/ET/VIII/1112
  - Minutes. 1755, avril - 1755, juin, avril 1755 - juin 1755; MC/ET/VIII/1113
  - Minutes. 1755, juillet - 1755, septembre, juillet 1755 - septembre 1755; MC/ET/VIII/1114
  - Minutes. 1755, octobre - 1755, décembre, octobre 1755 - décembre 1755; MC/ET/VIII/1115
  - Minutes. 1756, janvier - 1756, mars, janvier 1756 - mars 1756; MC/ET/VIII/1116
  - Minutes. 1756, avril - 1756, juin, avril 1756 - juin 1756; MC/ET/VIII/1117
  - Minutes. 1756, juillet - 1756, septembre, juillet 1756 - septembre 1756; MC/ET/VIII/1118
  - Minutes. 1756, octobre - 1756, décembre, octobre 1756 - décembre 1756; MC/ET/VIII/1119
  - Minutes. 1757, janvier - 1757, mars, janvier 1757 - mars 1757; MC/ET/VIII/1120
  - Minutes. 1757, avril - 1757, juin, avril 1757 - juin 1757; MC/ET/VIII/1121
  - Minutes. 1757, juillet, juillet 1757; MC/ET/VIII/1122
  - Minutes. 1757, août - 1757, septembre, août 1757 - septembre 1757; MC/ET/VIII/1123
  - Minutes. 1757, octobre - 1757, décembre, octobre 1757 - décembre 1757; MC/ET/VIII/1124
  - Minutes. 1758, janvier - 1758, mars, janvier 1758 - mars 1758; MC/ET/VIII/1125
  - Minutes. 1758, avril - 1758, juin, avril 1758 - juin 1758; MC/ET/VIII/1126
    - Renonciation à la succession de feu Molé, lieutenant du roi à Calais, seigneur de Villy-le Maréchal, par Pierre de Mesgrigny de Maison-Blanche, chevalier, demeurant rue Quicampoix, paroisse Saint-Nicolas-des-Champs., 6 avril 1758; MC/ET/VIII/1126
  - Minutes. 1758, juillet - 1758, août, juillet 1758 - août 1758; MC/ET/VIII/1127
  - Minutes. 1758, septembre - 1758, décembre, septembre 1758 - décembre 1758; MC/ET/VIII/1128
  - Minutes. 1759, janvier - 1759, mars, janvier 1759 - mars 1759; MC/ET/VIII/1129
  - Minutes. 1759, avril - 1759, mai, avril 1759 - mai 1759; MC/ET/VIII/1130
  - Minutes. 1759, juin - 1759, août, juin 1759 - août 1759; MC/ET/VIII/1131
  - Minutes. 1759, septembre, septembre 1759; MC/ET/VIII/1132
  - Minutes. 1759, octobre - 1759, décembre, octobre 1759 - décembre 1759; MC/ET/VIII/1133
  - Minutes. 1760, janvier - 1760, février, janvier 1760 - février 1760; MC/ET/VIII/1134
  - Minutes. 1760, mars, mars 1760; MC/ET/VIII/1135
  - Minutes. 1760, avril - 1760, mai, avril 1760 - mai 1760; MC/ET/VIII/1136
  - Minutes. 1760, juin - 1760, juillet, juin 1760 - juillet 1760; MC/ET/VIII/1137
  - Minutes. 1760, août - 1760, octobre, août 1760 - octobre 1760; MC/ET/VIII/1138
  - Minutes. 1760, novembre - 1760, décembre, novembre 1760 - décembre 1760; MC/ET/VIII/1139
  - Minutes. 1761, janvier, janvier 1761; MC/ET/VIII/1140
    Toutes les minutes de cet article ont été analysées une à une (ARNO 1761).
    - Mariage., 5 janvier 1761; MC/ET/VIII/1140
      Nom, qualité: (M.) Anjorant, Jean Baptiste.
      Profession: sculpteur, Paris.
      Relations: fils de l'intervenant 2.
      Nom, qualité: (M.) Anjorant, Jean.
      Profession: charron, Paris.
      Nom, qualité: (Mme ou Mlle) Lante, Madeleine.
      Profession: Paris.
      Relations: fille de l'intervenant 4.
      Nom, qualité: (M.) Lante, Jean Baptiste.
      Profession: cordonnier, Paris
      Base Arno 1761 (base de données migrée: voir contexte dans le Plan d’orientation général - Notaires de Paris, guides thématiques du Minutier).
    - Mainlevée., 7 janvier 1761; MC/ET/VIII/1140
      Nom, qualité: (M.) Fortier, Louis.
      Profession: rotisseur (maître), Paris.
      Nom, qualité: (M.) Patureau
      mainlevée
    - Foi et hommage., 8 janvier 1761; MC/ET/VIII/1140
      Nom, qualité: (M.) Gaillard de Beaumanoir, Jean Baptiste.
      Profession: trésorier des marechaussees de France, Paris.
      Nom, qualité: (M.) Albert de Luynes D', Marie Charles Louis (duc, Chevreuse), Chevreuse.
      Profession: lieutenant general des armées, Paris
    - Mainlevée., 8 janvier 1761; MC/ET/VIII/1140
      Nom, qualité: (M.) Lenoir de Balay, Etienne.
      Nom, qualité: (M.) Bonnamy Drosin, Guillaume Antoine.
      Profession: secrétaire du roi, Paris.
      Nom, qualité: (M.) Lesaux, Pierre Charles (bourgeois, Paris), Paris
    - Nomination, cure, Marquise (Pas-de-Calais)., 8 janvier 1761; MC/ET/VIII/1140
      Nom, qualité: (M.) Dorne, Antoine Francois Andre Olivier.
      Profession: prêtre, Bayeux (Calvados), Diocese
    - Procuration acte, dépôt., 9 janvier 1761; MC/ET/VIII/1140
      Nom, qualité: (M.) Gaulthier, Claude.
      Profession: contrôleur general de la maison du roi de pologne (ancien), Saint-Dizier (Haute-Marne).
      Nom, qualité: (M.) Rouyer, Nicolas (bourgeois, Paris), Paris.
      Relations: beau-frère de l'intervenant 1
    - Transport, créance., 9 janvier 1761; MC/ET/VIII/1140
      Nom, qualité: (M.) Lesaux, Pierre Charles (bourgeois, Paris), Paris.
      Profession: Paris
    - Testament., 9 janvier 1761; MC/ET/VIII/1140
      Nom, qualité: (Mme ou Mlle) Bellejambe, Catherine.
      Profession: charron (maître), Paris
    - Succession, renonciation., 10 janvier 1761; MC/ET/VIII/1140
      Nom, qualité: (M.) Tanier, Jean Baptiste Antoine.
      Profession: teinturier (maître), Paris
    - Pension viagère, donation., 10 janvier 1761; MC/ET/VIII/1140
      Nom, qualité: (M.) Chauvet, Francois.
      Profession: lieutenant d'election, Chateau-Thierry (Aisne).
      Nom, qualité: (M.) Chauvet, Nicolas Hubert.
      Profession: novice, Paris, Hopital de la Charite.
    - Procuration acte., 10 janvier 1761; MC/ET/VIII/1140
      Nom, qualité: (M.) Lormier, Joseph (bourgeois, Paris), Paris.
      Nom, qualité: (Mme ou Mlle) Mignot, Marie Jeanne.
    - Quittance., 12 janvier 1761; MC/ET/VIII/1140
      Nom, qualité: (M.) Dubernard, Jean.
      Profession: tailleur d'habits (me-md), Paris.
      Nom, qualité: (M.) Lefebvre, Jean.
      Profession: notaire, Rouen (Seine-Maritime)
    - Tontine, constitution, emission 1759., 13 janvier 1761; MC/ET/VIII/1140
      Nom, qualité: (Mme ou Mlle) Clement, Francoise Clementine
    - Tontine, constitution, emission 1759., 13 janvier 1761; MC/ET/VIII/1140
      Nom, qualité: (M.) Breguet, Henri.
      Profession: négociant
    - Tontine, constitution, emission 1759., 13 janvier 1761; MC/ET/VIII/1140
      Nom, qualité: (Mme ou Mlle) Baulny, Marie Simone.
      Profession: Verdun (Meuse)
    - Tontine, constitution, emission 1759., 13 janvier 1761; MC/ET/VIII/1140
      Nom, qualité: (Mme ou Mlle) Vache, Anne
    - Tontine, constitution, emission 1759., 13 janvier 1761; MC/ET/VIII/1140
      Nom, qualité: (Mme ou Mlle) Besnard, Elisabeth.
    - Tontine, constitution, emission 1759., 13 janvier 1761; MC/ET/VIII/1140
      Nom, qualité: (M.) Alexandre, Jacques.
      Profession: marchand, Rouen (Seine-Maritime)
    - Tontine, constitution, emission 1759., 13 janvier 1761; MC/ET/VIII/1140
      Nom, qualité: (Mme ou Mlle) Cadot, Louise.
    - Tontine, constitution, emission 1759., 13 janvier 1761; MC/ET/VIII/1140
      Nom, qualité: (M.) Montesquiou D' Artaignan de, Joseph Paul (comte, Artaignan), Artaignan.
      Profession: lieutenant aux gardes francaises, Paris
    - Tontine, constitution, emission 1759., 13 janvier 1761; MC/ET/VIII/1140
      Nom, qualité: (M.) Chauchon Mimbert de Pourly, Jean Edme.
      Profession: avocat au Parlement, Paris
    - Tontine, constitution, emission 1759., 13 janvier 1761; MC/ET/VIII/1140
      Nom, qualité: (M.) Desprez, Claude Charles (bourgeois, Paris), Paris
    - Tontine, constitution, emission 1759., 13 janvier 1761; MC/ET/VIII/1140
      Nom, qualité: (Mme ou Mlle) Lhuillier, Catherine Luce
    - Tontine, constitution, emission 1759., 13 janvier 1761; MC/ET/VIII/1140
      Nom, qualité: (M.) Simoneau, Edme.
      Profession: domestique, Paris
    - Tontine, constitution, emission 1759., 13 janvier 1761; MC/ET/VIII/1140
      Nom, qualité: (Mme ou Mlle) Tinturier, Marie Blanche.
      Nom, qualité: (M.) Troupeau, Jacques (bourgeois, Paris), Paris
    - Tontine, constitution, emission 1759., 13 janvier 1761; MC/ET/VIII/1140
      Nom, qualité: (M.) Marguery de Livest, Charles Francois
    - Tontine, constitution, emission 1759., 13 janvier 1761; MC/ET/VIII/1140
      Nom, qualité: (M.) Marin, Francois Louis Claude.
      Profession: avocat au parlement, censeur royal, Paris
    - Tontine, constitution, emission 1759., 13 janvier 1761; MC/ET/VIII/1140
      Nom, qualité: (Mme ou Mlle) Borrel de Chanouillet, Marie Francoise
    - Mariage., 13 janvier 1761; MC/ET/VIII/1140
      Nom, qualité: (M.) Denis, Henri Pierre.
      Profession: charron (maître), Paris.
      Nom, qualité: (Mme ou Mlle) Macar, Ursule.
      Nom, qualité: (M.) Lesaux, Charles.
    - Tontine, constitution, emission 1759., 13 janvier 1761; MC/ET/VIII/1140
      Nom, qualité: (M.) Clement, Philippe.
      Profession: assesseur civil et criminel au bailliage, Saint-Dizier (Haute-Marne)
    - Tontine, constitution, emission 1759., 13 janvier 1761; MC/ET/VIII/1140
      Nom, qualité: (Mme ou Mlle) Clement, Marguerite
    - Tontine, constitution, emission 1759., 13 janvier 1761; MC/ET/VIII/1140
    - Tontine, constitution, emission 1759., 13 janvier 1761; MC/ET/VIII/1140
    - Tontine, constitution, emission 1759., 13 janvier 1761; MC/ET/VIII/1140
      Nom, qualité: (M.) Savary de, Pierre Joseph (bourgeois, Lille), Lille.
      Profession: Lille (Nord)
    - Tontine, constitution, emission 1759., 13 janvier 1761; MC/ET/VIII/1140
      Nom, qualité: (Mme ou Mlle) Fumechon, Anne.
      Nom, qualité: (M.) Jourde, Charles.
    - Tontine, constitution, emission 1759., 13 janvier 1761; MC/ET/VIII/1140
      Nom, qualité: (M.) Chemin, Richard.
      Profession: chanoine, Ecouis (Eure)
    - Tontine, constitution, emission 1759., 13 janvier 1761; MC/ET/VIII/1140
      Nom, qualité: (Mme ou Mlle) Toupet, Agnes.
      Profession: Chauny (Aisne)
    - Tontine, constitution, emission 1759., 13 janvier 1761; MC/ET/VIII/1140
      Nom, qualité: (M.) Fillon, Martin (bourgeois, Paris), Paris
    - Tontine, constitution, emission 1759., 13 janvier 1761; MC/ET/VIII/1140
    - Tontine, constitution, emission 1759., 13 janvier 1761; MC/ET/VIII/1140
      Nom, qualité: (M.) Jeannin, Claude (bourgeois, Paris), Paris
    - Tontine, constitution, emission 1759., 13 janvier 1761; MC/ET/VIII/1140
      Nom, qualité: (M.) Bougenier, Jacques Albert
    - Tontine, constitution, emission 1759., 13 janvier 1761; MC/ET/VIII/1140
      Nom, qualité: (M.) Noel, Claude Geoffroy (bourgeois, Paris), Paris
    - Tontine, constitution, emission 1759., 13 janvier 1761; MC/ET/VIII/1140
      Nom, qualité: (Mme ou Mlle) Leredde, Marie Marguerite.